臺灣臺北地方法院小額民事判決
111年度北小字第1465號
原      告  聯邦商業銀行股份有限公司


法定代理人  林鴻聯  
訴訟代理人  蕭智中  
被      告  游百掄  
上列當事人間請求返還借款事件，經本院於中華民國111年5月3
日言詞辯論終結，判決如下：
    主  文
被告應給付原告新臺幣玖萬零貳佰零伍元，及自民國一百一十一
年四月五日起至清償日止，按週年利率百分之一點八四五計算之
利息，暨其逾期在六個月以內者，按上開利率百分之十，逾期超
過六個月者，按上開利率百分之二十計算之違約金，每次違約狀
態最高連續收取期數為九期。
訴訟費用新臺幣壹仟元由被告負擔。
本判決得假執行；但被告如以新臺幣玖萬零貳佰零伍元為原告預
供擔保，得免為假執行。
    事實及理由
一、按訴狀送達後，原告不得將原訴變更或追加他訴。但擴張或
    減縮應受判決事項之聲明者，不在此限，民事訴訟法第255
    條第1項但書第3款定有明文。本件原告聯邦商業銀行股份有
    限公司起訴時，訴之聲明第1項請求被告游百掄應給付原告
    新臺幣（下同）10萬元及自民國111年4月5日起至清償日止
    ，按週年利率1.845％計算之利息，暨其逾期6個月以內者，
    按上開利率10％，逾期6個月以上者，超過6個月部分，按上
    開利率20％計算之違約金，每次違約狀態最高連續收取期數
    為9期；嗣於111年5月3日行言詞辯論程序時，減縮為「被告
    應給付原告90,205元及自111年4月5日起至清償日止，按週
    年利率1.845％計算之利息，暨其逾期6個月以內者，按上開
    利率10％，逾期6個月以上者，超過6個月部分，按上開利率2
    0％計算之違約金，每次違約狀態最高連續收取期數為9期」
    ，參諸前揭規定，應予准許，併予敘明。
二、原告主張：被告於110年7月5日線上向原告申請勞工紓困貸
    款10萬元，約定按中華郵政（股）公司2年期定期儲金存款
    機動利率加碼週年利率1％計息（目前為週年利率1.845％），
    如遲延還本或付息時，其逾期6個月以內者，按上開利率10％
    ，逾期6個月以上者，超過6個月部分，按上開利率20％計算
    之違約金，每次違約狀態最高連續收取期數為9期。詎被告
    未依約還款，尚積欠90,205元未清償，已喪失期限利益，應
    即立即清償款項及利息、違約金。爰依契約之法律關係起訴
    請求，並聲明如主文第1項所示。
三、被告則以：伊欠繳1至3期後，收到通知又去補繳，但伊現在
    沒辦法還款等語，資為抗辯。
四、得心證之理由：
　㈠經查，本件原告主張被告向其借款，詎被告未依約清償款項，尚有90,205元之欠款及利息、違約金未清償等事實，業據其提出線上貸款契約書、授信明細查詢單、催告函暨視為到期通知書、身分證、駕駛執照等件為證，且為被告所不爭執，堪信原告前揭主張為真實。
　㈡按消費借貸之借用人應於約定期限內，返還與借用物種類品
    質、數量相同之物；遲延之債務，以支付金錢為標的者，債
    權人得請求依法定利率計算之遲延利息。但約定利率較高者
    ，仍從其約定利率，民法第478條前段、第233條第1項分別
    定有明文。本件被告尚積欠原告90,205元及利息、違約金未
    依約清償等節，已如前述，揆諸上揭規定，被告自應負清償
    責任。至被告抗辯其現無法清償債務云云，惟被告上開陳述
    縱令屬實，亦僅係履行及清償能力之問題，並非其得分期或
    緩期清償之法定原因，不影響其依約應負之清償責任，故被
    告前揭抗辯，尚無足採。
　㈢從而，原告依消費借貸之法律關係，請求被告給付如主文第1
    項所示，為有理由，應予准許。
五、本件係小額程序所為被告敗訴之判決，依民事訴訟法第436
    條之20規定，應依職權宣告假執行。並依同法第392條第2項
    、第3項規定，依職權宣告被告於執行標的物拍定、變賣前
    預供擔保，得免為假執行。
六、訴訟費用負擔之依據：民事訴訟法第78條。按適用小額訴訟
    程序事件法院為訴訟費用之裁判時，應確定其費用額，民事
    訴訟法第436條之19定有明文，爰依後附計算書確定本件訴
    訟費用額如主文第2項所示。
中　　華　　民　　國　　111 　年　　5 　　月　　17　　日
                  臺北簡易庭  法  官　陳仁傑
以上正本證明與原本無異。
如不服本判決，須以違背法令為理由，於判決送達後20日內向本
庭（臺北市○○區○○○路0 段000 巷0 號）提出上訴狀。（須
按他造當事人之人數附繕本）。如委任律師提起上訴者，應一併
繳納上訴審裁判費。
中　　華　　民　　國　　111 　年　　5 　　月　　17　　日
                              書記官　黃進傑
  計　算　書
項　　　　目                金  　額（新臺幣）　　備  註
第一審裁判費　　　           1,000元
合　　　　計　　　           1,000元
附錄：
一、民事訴訟法第436條之24第2項：
    對於小額程序之第一審裁判上訴或抗告，非以其違背法令為
    理由，不得為之。
二、民事訴訟法第436條之25：
    上訴狀內應記載上訴理由，表明下列各款事項：
    ㈠原判決所違背之法令及其具體內容。
    ㈡依訴訟資料可認為原判決有違背法令之具體事實。